臺灣基隆地方法院基隆簡易庭民事判決
111年度基簡字第837號
原      告  陳佩玉  
被      告  宜泰資產管理有限公司

法定代理人  簡昭政  
訴訟代理人  陳巧姿  
上列當事人間債務人異議之訴事件，本院於民國111年10月17日
言詞辯論終結，判決如下：
    主  文
一、本院一百一十一年度司執字第一八四九五號清償債務強制執
    行事件之強制執行程序應予撤銷。
二、確認被告依本院九十二年度促字第二一九七八號支付命令對
    原告之債權均不存在。
三、被告不得持本院九十二年度促字第二一九七八號支付命令為
    執行名義，對原告為強制執行。
四、訴訟費用由被告負擔。
    事實及理由
一、原告起訴主張：
　　被告以本院92年度促字第21978號支付命令（下稱系爭支付
    命令）為執行名義，於民國111年7月8日向本院聲請對原告
    為強制執行，經本院民事執行處以111年度司執字第18495號
    清償債務強制執行事件（下稱系爭強制執行事件）受理後，
    原告閱卷發現被告所持之執行名義即系爭支付命令係於92年
    10月7日確定，至107年10月6日已罹於15年之請求權時效，
    原告提出時效抗辯，為此提起本件訴訟。若法院認為時效抗
    辯僅係抗辯權而不消滅債權者，則原告併主張不得執系爭支
    付命令為執行名義，對原告之財產為強制執行，並聲明：㈠
    系爭強制執行事件所為之強制執行程序應予撤銷。㈡確認被
    告依系爭支付命令對原告請求清償債務之債權均不存在。㈢
    被告不得執系爭支付命令為執行名義對原告之財產為強制執
    行。㈣訴訟費用由被告負擔。
二、被告抗辯略以：
　　同意原告之請求。對原告主張本件請求權時效已經完成一事
    ，被告不爭執，且亦無中斷時效之事由等語。
三、按當事人於言詞辯論時為訴訟標的之捨棄或認諾者，應本於
    其捨棄或認諾為該當事人敗訴之判決，民事訴訟法第384條
    定有明文。次按被告對於原告依訴之聲明所為關於某法律關
    係之請求，於法院行言詞辯論時為承認者，即生訴訟法上認
    諾之效力，法院應不待調查原告請求之訴訟標的之法律關係
    果否存在，逕以認諾為該被告敗訴判決之基礎。最高法院85
    年度台上字第153號民事判決意旨參照。經查，本件被告訴
    訟代理人（受有民事訴訟法第70條第1項但書之特別委任）
    於本院言詞辯論期日所為答辯聲明為：同意原告請求等語（
    本院言詞辯論筆錄第1頁），核屬對於訴訟標的之認諾；且
    被告訴訟代理人對於原告主張本件請求權時效已經完成一事
    亦不爭執，且陳稱並無中斷時效之事由等語（本院言詞辯論
    筆錄第1、2頁），參以前揭說明，即應本於被告之認諾，為
    被告敗訴之判決。從而，本件原告請求如主文第一至四項所
    示，為有理由，應予准許。
四、綜上所述，本件原告之訴應予准許。
五、本件訴訟費用即第一審裁判費新臺幣1,000元，由敗訴之被
    告負擔。
六、訴訟費用負擔之依據：民事訴訟法第78條。
中    華    民    國   111    年    10    月    31    日
                  民事庭法  官  高偉文
以上正本係照原本作成。
對於本件判決如有不服，應於收受送達後20日內向本院提出上訴
書狀，上訴於本院合議庭，並按他造當事人之人數附具繕本。如
委任律師提起上訴者，應一併繳納上訴審裁判費。
中    華    民    國   111    年    10    月    31    日
                        書記官  王靜敏